臺灣高等法院臺中分院刑事判決
111年度上易字第560號

上  訴  人  
即  被  告  陳明賢


上列上訴人因竊盜案件，不服臺灣南投地方法院110年度易字第6
9號中華民國111年5月9日第一審判決（起訴案號：臺灣南投地方
檢察署109年度偵字第5466號），提起上訴，本院判決如下：
    主  文
上訴駁回。
    犯罪事實及理由
一、本件上訴人即被告陳明賢（下稱被告）經合法傳喚，無正當
    理由不到庭，爰不待其陳述，逕行判決。
二、本案經本院審理結果，認第一審認事用法並無違誤，量刑亦
    屬妥適，應予維持，並引用第一審判決書記載之事實、證據
    及理由（如附件）。
三、上訴人即被告陳明賢（下稱被告）上訴意旨略以：南投縣立
    體育場大型比賽後，雖清理乾淨，但仍留有一堆堆未清完的
    輕便雨衣堆、弄破的氣球、標示日期賽事小布條、2支腳的
    三腳架，垃圾箱亦已堆滿，我是趁大活動撿拾回去用；且當
    時我未察覺衣服有異，也看不清新舊，以為是賽後丟棄不要
    的廢棄物等語（見本院卷第7至8頁）。
四、駁回上訴之說明：
　㈠本件依卷附現場照片所示（見警卷第8至9頁），被告所指認
    證人即被害人羅秋子於案發當時放置運動外套的鐵椅處，並
    無被告上訴理由中所稱：「仍留有一堆堆未清完的輕便雨衣
    堆、弄破的氣球、標示日期賽事小布條、2支腳的三腳架、
    垃圾箱已堆滿」之情事。是被告所述上情是否合於案發當時
    之現場狀況，已有可疑。且依卷附運動外套之照片所示（見
    警卷第10頁），其外觀完好並無破損，亦無明顯髒污之情事
    ，參以前述現場照片所示該運動外套係放置於鐵椅處而非隨
    意丟置於地面，或有與其他顯為廢棄物之物品放置於同處等
    情，客觀上實難認為該運動外套有何被誤認為廢棄物之可能
    性。
　㈡依被告於原審時自承：當時廣場裡面有在清場，運動場有人
    在運動，搭舞台都拆走，剩下椅子、雨衣、垃圾桶等語（見
    警卷第2頁，原審卷第146頁），及前揭㈠所述之情況，可知
    當時運動外套放置之情形，實與現場其他物品有別。且被告
    於原審亦自承其為大學肄業、之前曾從事電影技師之工作等
    語（見原審卷第148頁），其顯具有相當之智識程度及工作
    經驗，對於上開運動外套之放置情形與現場其他物品有別乙
    情，即難諉為不知，而推稱其不能分辨是否為廢棄物。況如
    被告當時無法分辨是否為廢棄物，其更應詢問現場人士加以
    確認，而非逕行取走，始符常理。是足認被告上訴意旨所辯
    ，實為卸責之詞，不足採信。
五、綜上所述，原判決認被告罪證明確，適用刑法刑法第320條
    、第41條第1項前段等規定而予論罪科刑，並諭知有期徒刑
    如易科罰金之折算標準（詳如附件），經核其認事用法均無
    違誤，量刑亦屬妥適。被告上訴意旨仍執前詞否認犯行，為
    無理由，應予駁回。 　　
據上論斷，應依刑事訴訟法第371條、第373條、第368條，判決
如主文。　　
本案經檢察官黃慧倫提起公訴，檢察官陳立偉到庭執行職務。
中　　華　　民　　國　　111 　年　　8 　　月　　16　　日
　　　　　　　刑事第四庭　審判長法　官　蔡名曜
　　　　　　　　　　　　　　　　法　官　林宜民
　　　　　　　　　　　　　　　　法　官　邱鼎文
以上正本證明與原本無異。
不得上訴。

　　　　　　　　　　　　　　　　書記官　陳宜屏

中　　華　　民　　國　　111 　年　　8 　　月　　16　　日

附錄本案論罪科刑法條全文：
中華民國刑法第320條
意圖為自己或第三人不法之所有，而竊取他人之動產者，為竊盜
罪，處5年以下有期徒刑、拘役或50萬元以下罰金。
意圖為自己或第三人不法之利益，而竊佔他人之不動產者，依前
項之規定處斷。
前二項之未遂犯罰之。